【裁判字號】    90,易緝,131
【裁判日期】    901023
【裁判案由】    違反動產擔保交易法
【裁判全文】
臺灣桃園地方法院刑事判決                          九十年度易緝字第一三一號
    公  訴  人  台灣桃園地方法院檢察署檢察官
    被      告  丙○○
    選任辯護人  劉純增律師
        主  文
丙○○動產擔保交易之債務人，意圖不法之利益將標的物遷移，致生損害於債權人，
處罰金參佰元，如易服勞役以參佰元折算壹日。
        事  實
一、丙○○於八十六年一月十一日，以附條件買賣方式向位於桃園縣中壢市○○路二
    二０號甲○○○○加縫紉機器股份有限公司台灣分公司（下稱勝家公司）中壢門
    市部購買勝家廠牌ＴＶ—七二九ＦＡ機型之電視機一台，係動產擔保交易法之債
    務人，約定標的物未得勝家公司同意，不得擅將該電視機遷移於桃園縣龍潭鄉○
    ○路一二一巷廿三弄十二號以外之處所，總價為新臺幣（下同）三萬一千元，除
    頭期款三千五百元外，餘款分十一期給付，每月一期，每期二千五百元，詎丙○
    ○繳納一萬八千五百元後，即意圖不法之利益，於八十六年四月間將上開電視機
    遷移至菲律賓，並即拒交其餘款項，致生損害於債權人勝家公司。
二、案經勝家公司訴由桃園地方法院檢察署檢察官偵查起訴。
        理  由
一、訊之被告丙○○固坦承前開購買電視機未如期繳交款項之事實，然辯稱因其離台
    前往菲律賓定居，未即時將帳款付清，其實無不法所有之意圖。然查，右揭事實
    業經告訴人勝家公司代理人乙○○指述明確，而被告繳納部分款項而於八十六年
    四月間將電視機遷移菲律賓後，餘款雖於八十八年三月二十七日付清，有勝家公
    司出具之結清證明書影本為憑，然此係經勝家公司追討債權，並訴請台灣桃園地
    方法院檢察署檢察官追訴後，逾付款期限一年有餘始行清償，難認其於遷移電視
    機之際無不法利益之意圖，所辯尚非可採。事證明確，犯行洵堪認定。
二、核被告為動產擔保交易之債務人，意圖不法利益將標的物遷移，致生損害於債權
    人，係犯動產擔保交易法第三十八條之罪。爰審酌被告前無犯罪紀錄，有台灣高
    等法院被告全國前案紀錄表可稽，所得利益極微，且就積欠之債務已全數清償，
    犯罪情節輕微等一切情狀，從輕量處如主文所示之刑，並諭知易服勞役之折算標
    準。
三、據上論斷，應依刑事訴訟法第二百九十九條第一項前段，動產擔保交易法第三十
    八條，刑法第十一條前段、第四十二條第二項，罰金罰鍰提高標準條例第一條前
    段、第二條，判決如主文。
本案經檢察官鍾和憲到庭執行職務。
中      華      民      國      九十      年    十    月    二十三      日
                                臺灣桃園地方法院刑事第五庭
                                    法  官    楊  得  君
右正本證明與原本無異。
如不服本判決，應於判決送達後十日內向本院提出上訴狀( 應附繕本 )，上訴於臺灣
高等法院。
                                    書記官    簡  慧  瑛
中      華      民      國      九十      年    十    月    二十六      日
附論罪科刑依據之法條：
動產擔保交易法第三十八條
動產擔保交易之債務人，意圖不法之利益，將標的物遷移、出賣、出質、移轉、抵押
或為其他處分，致生損害債權人者，處三年以下有期徒刑、拘役或科或併科六千元以
下之罰金。


司法院資訊處製作；財團法人民間司法改革基金會備份。
